【裁判字號】    97,交聲,1420
【裁判日期】    970609
【裁判案由】    違反道路交通管理處罰條例聲明異議
【裁判全文】
臺灣臺北地方法院交通事件裁定      97年度交聲字第1420號
    異  議  人
    即受處分人  乙○○
上列受處分人因違反道路交通管理處罰條例案件，對於臺北市交
通事件裁決所中華民國九十七年五月十二日所為之處分（原處分
案號：北市裁二字第裁二二－Ｃ00000000號）聲明異議
，本院裁定如下：
    主    文
異議駁回。
    理    由
一、按汽車駕駛人，行經有燈光號誌管制之交岔路口闖紅燈，處
    新臺幣（下同）一千八百元以上五千四百元以下罰鍰，又汽
    車駕駛人，有違反道路交通管理處罰條例第五十三條情形者
    ，除依原條款處罰鍰外，並予記違規點數三點，道路交通管
    理處罰條例第五十三條第一項、第六十三條第一項第三款，
    分別定有明文。
二、本件異議人即受處分人乙○○於民國九十七年四月十三日十
    六時十五分，駕駛車號Ｑ七－八六七號自用大貨車，在臺北
    縣防汛道路省民公園前，經警以有闖紅燈之違規行為舉發，
    受處分人於應到案日期前申訴，經原處分機關臺北市交通事
    件裁決所審查結果，仍認受處分人有前開違規事實，而依道
    路交通管理處罰條例第五十三條第一項、第六十三條規定，
    裁處罰鍰新台幣三千六百元，並記違規點數三點等情，有臺
    北縣政府警察局舉發違反道路交通管理事件通知單（北縣警
    交字第Ｃ00000000號）、臺北市交通事件裁決所違
    反道路交通管理事件裁決書（北市裁二字第二二－Ｃ000
    00000號）可稽。
三、受處分人異議意旨略以：防汛道路有二個紅綠燈號誌，其上
    有手控號誌，平日均為閃黃燈狀態，舉發當日伊經過時有看
    號誌，當時是閃黃燈，並不是紅燈；又二個紅綠燈相距約七
    、八個車身遠，員警的車是停在第二個紅綠燈處，不可能看
    清楚伊闖過第一個紅綠燈，如伊有闖紅燈，為何員警不馬上
    攔停云云。
四、訊據受處分人自承有於上揭時間，駕駛車號Ｑ七－八六七號
    自用大貨車行經前開地點，惟矢口否認有闖紅燈之違規行為
    。經查：關於本件舉發經過，業據證人即舉發員警臺北縣政
    府警察局板橋分局員警甲○○於本院調查中具結證稱：伊於
    九十七年四月十三日十六時十五分，在臺北縣防汛道路省民
    公園前執行交通稽查勤務，防汛道路是一條直線的道路，道
    路上有交通號誌，伊看見車號Ｑ七－八六七號大貨車由樹林
    往三峽方向行駛，行經紅綠燈號誌時闖紅燈違規直行，伊開
    警車追隨，在水源路轉角處攔停該大貨車；伊確定受處分人
    行經紅綠燈號誌時是紅燈，因為當時有一個幼童騎腳踏車行
    經號誌前，已經按了手動的控制設置約二十幾秒，該號誌本
    來是閃黃燈，先變為綠燈，再變成閃黃燈，再變為紅燈，該
    幼童起步時號誌已變為紅燈，幼童步行四、五步後，受處分
    人才駕車經過，所以受處分人行經時是紅燈；該路口有兩個
    紅綠燈號誌，號誌旁有簡單的停止線，兩個紅綠燈的號誌是
    一致的，當時受處分人是闖過兩個紅燈，伊在兩個紅綠燈的
    中間，坐在警車上，伊看到受處分人闖紅燈之後，還要等另
    一個同事上車，才開車尾隨攔停；舉發當日天氣晴朗，視線
    良好，伊與受處分人並無故舊恩怨關係等語（見本院九十七
    年五月二十九日訊問筆錄），按證人乃原處分機關舉發受處
    分人有前述違規行為之原證人，並到庭具結擔保其供述之真
    實性，且在負擔偽證罪之心理處罰狀態下，證述受處分人經
    認定違規及舉發之經過，依本件卷存證據資料並無任何積極
    證據足資證明證人上述證述係屬虛偽，亦無足以令人顯信證
    人之證述為不可採之品格證據或前科證據存在，執勤員警本
    其維護交通秩序安全職責所為之舉發，亦應受到合法正確之
    推定。受處分人辯稱其駕車行經紅綠燈號誌時為閃黃燈、員
    警所在位置是在相距七、八個車身遠的第二個紅綠燈處不可
    能看得清楚云云，與員警證人所為明確而無矛盾之證述未合
    ，尚難採信。
五、綜上，本件受處分人駕駛自用大貨車闖紅燈之違規事實，依
    前述證人證述，已臻明確，原處分機關依道路交通管理處罰
    條例第五十三條第一項、第六十三條規定，裁處受處分人罰
    鍰三千六百元，並記違規點數三點，於法尚非無據。本件受
    處分人之異議為無理由，應予駁回。
六、據上論斷，依道路交通案件處理辦法第十九條，裁定如主文
    。
中    華    民    國  九十七  年    六    月    九    日
                        交通法庭  法  官  孫  曉  青
上正本證明與原本無異。
如不服本裁定，應於裁定送達後五日內，向本院提出抗告狀。
                                  書記官  郭  錦  賢
中    華    民    國  九十七  年    六    月    九    日


司法院資訊處製作；財團法人民間司法改革基金會備份。
